【裁判字號】    98,訴,263
【裁判日期】    980722
【裁判案由】    毒品危害防制條例等
【裁判全文】
臺灣桃園地方法院刑事判決               98年度訴字第263號
公  訴  人  臺灣桃園地方法院檢察署檢察官
被      告  甲○○
                    （現羈押於臺灣桃園看守所）
選任辯護人  翁方彬律師
被      告  丁○○
                    （現羈押於臺灣桃園看守所）
選任辯護人  郭承昌律師
上列被告因違反毒品危害防制條例等案件，經檢察官提起公訴（
97年度偵字第23401 號），本院判決如下：
    主  文
甲○○共同運輸第三級毒品，處有期徒刑伍年肆月，如附表編號
1 至4 所示之物均沒收。又共同行使偽造私文書，足以生損害於
他人，處有期徒刑月，連昌交通股份有限公司派出單回執收據
上客戶簽收欄「曾世傑」之署押貳枚均沒收。應執行有期徒刑伍
年陸月。如附表編號1 至4 所示之物、連昌交通股份有限公司派
出單回執收據上客戶簽收欄「曾世傑」之署押貳枚均沒收。
丁○○共同運輸第三級毒品，處有期徒刑年拾月，如附表編號
1 至4 所示之物均沒收。又共同行使偽造私文書，足以生損害於
他人，處有期徒刑月，連昌交通股份有限公司派出單回執收據
上客戶簽收欄「曾世傑」之署押貳枚均沒收。應執行有期徒刑肆
年。如附表編號1 至4 所示之物、連昌交通股份有限公司派出單
回執收據上客戶簽收欄「曾世傑」之署押貳枚均沒收。
    事  實
一、甲○○、羅得利均明知愷他命（Ketamine，俗稱K 他命）為
    毒品危害防制條例第2 條第2 項第3 款所規定之第3 級毒品
    ，且係行政院依懲治走私條例第2 條第4 項授權公告之「管
    制物品項目及其數額」所列甲項第4 款之管制進出口物品，
    未經許可，不得運輸，亦不得私運進口。緣甲○○明知真實
    姓名、年籍不詳、綽號「陳董」之成年男子，告知將有毒品
    一批運輸至臺灣地區，要其找人代收，甲○○乃商請丁○○
    在台接應收受。甲○○、丁○○與「陳董」乃共同基於運輸
    第3 級毒品愷他命及自大陸地區私運管制物品之犯意聯絡，
    由甲○○先於民國97年9 月初某日，在臺北縣板橋市○○路
    郵局附近，提供門號0000000000號行動電話予羅得利，作為
    通知取貨聯絡之用，復於97年11月2 日下午3 時許，在桃園
    縣南崁交流道附近某處，提供門號000000 0000 號行動電話
    及車牌號碼IU-2428 號自用小客車予羅得利，作為通知取貨
    聯絡及搬運貨品之用，並允諾事成之後，將代其清償其積欠
    小胖之新台幣（下同）15萬元賭資債務作為報酬。「陳董」
    乃97年10月間某時許，在大陸地區將如附表編號1 所示愷他
    命61包藏置於附表編號2 所示3 個塑膠桶內，復於97年10月
    22日某時許，委託不知情之乙○○即建榮國際海空運公司（
    下稱建榮公司）負責人進口上揭內藏愷他命61包之3 個塑膠
    桶，又於97年10月25日傳真予乙○○，表示收件人及收件地
    址為「曾世傑，桃園縣蘆竹鄉○○路○ 段3 號，00000000
    00」，託其直接將貨物運抵上址。丙○○即於97年11月3 日
    以其妻鄭雅萍擔任負責人之勝越興業有限公司（下稱勝越公
    司），委由宏邦企業有限公司基隆分公司向財政部基隆關稅
    局，報運進口報單號碼AA/97/4960/0398 號，貨櫃號碼GSTU
    0000000 號貨櫃貨物，其中箱號343 至345 號即為上揭內藏
    愷他命61包之3 個塑膠桶，而自大陸地區經由香港，在以貨
    櫃船運方式，運抵臺灣地區之基隆港。丙○○隨將上揭塑膠
    桶運抵臺灣之訊息，以電話通知乙○○，乙○○復以電話通
    知甲○○，甲○○旋於同日下午3 時41分許，以門號000000
    000 0000000 號行動電話撥打電話予先前交付羅得利使用之
    門號0000000000號行動電話指示其至桃園縣蘆竹鄉○○路○
    段3 號取貨，並稱以「曾世傑」名義簽收貨物。嗣97 年11
    月3 日14時許，專案員警在台北市內湖區之連昌交通股份有
    限公司（下稱連昌公司）內發現上述三桶塑膠桶貨品可疑，
    乃為查緝上開物品來源，乃由警員跟隨連昌公司送貨人員，
    於同日下午6 時45分許，將上開夾藏毒品之貨物運抵桃園縣
    蘆竹鄉○○路○ 段3 號，交由在場之丁○○收受，丁○○明
    知其並非姓名「曾世傑」之人，竟於貨運人員要求其簽收包
    裹時，竟另與甲○○、「陳董」共同基於行使偽造私文書之
    犯意聯絡，依甲○○指示於連昌公司派出單回執收據上客戶
    簽收欄上偽簽「曾世傑」之署名共3 枚（一式聯，於存根
    聯上署名時，同時以複寫方式署名於會計聯、客戶聯，惟客
    戶聯並未扣案，應已經丟棄滅失）而具領該包裹，並交貨運
    人員而行使之，足以生損害於名為「曾世傑」之人及連昌公
    司，遂為警當場逮捕，並當場扣得內藏第3 級毒品愷他命61
    包（毛重約101. 528公斤）塑膠桶3 個、連昌公司派出單回
    執收據2 張、筆記本1 本、旅行箱2 個、旅行袋1 個、NOKI
    A 牌行動電話（含門號為0000000000號之SIM 卡）、GPLUS
    牌行動電話（含門號為00 00000000 號之SIM 卡）、SONY牌
    行動電話（含門號為000000 0 000號之SIM 卡）、HT C牌行
    動電話（含門號為0000000000號之SIM 卡）各1 支及車牌號
    碼IU-242 8號自用小客車1 輛。專案員警復依羅得利供述，
    於同日晚上11時20分許，在同縣桃園市○○路與南平路口查
    獲甲○○，並扣得其所有現金17萬600 元、美金3683 元 、
    APPLE 牌行動電話（含門號為0000000000號之SIM 卡）1 支
    、NOKIA 牌行動電話（門號分別為0000000000、0000000000
    000 及00000000 00 00 0號）3 支及電話簿1 本。又於同年
    月4 日凌晨1 時10分許，在臺北縣板橋市○○路1 段309 號
    10樓即甲○○居所，扣得其所有中華人民共和國旅行證1 本
    、倉庫單及中國建設銀行轉帳收據及上載「桃園縣蘆竹鄉○○路○ 段196 號，0000 000000 ，蔡志偉」之筆記手抄紙各
    1 張，始查知上情。
二、案經基隆市警察局報請臺灣桃園地方法院檢察署偵查起訴。
    理  由
一、關於證據能力之認定：
（一）被告甲○○之辯護人提出辯護意旨稱：證人丁○○於警詢
      之證述，屬被告以外之人於審判外之陳述，為傳聞證據，
      不具證據能力（見審卷第59頁以下）。經查：
    1.按被告以外之人於司法警察官或司法警察調查中所為之陳
      述，除符合刑事訴訟法第159 條之2 或同法第159 條之3
      之例外規定外，應屬傳聞證據，而不得作為證據，此觀刑
      事訴訟法第159 條第1 項、第159 條之2 及第159 條之3
      之規定自明。按被告以外之人於司法警察調查中所為之陳
      述，其證據能力有無，依刑事訴訟法第159 條之2 規定，
      需具備以下之要件：與審判中陳述不符、警詢中之陳
      述具有較可信之特別情況、為證明犯罪事實存否所必要
      者。而所謂警詢中之陳述具有「較可信之特別情況」，解
      釋上係指警詢中陳述之「外部客觀情況」值得信用保障者
      而言，即指陳述在某些特別可信之情況下所為時，虛偽陳
      述之危險性不高，故縱係在審判外之陳述，或未賦予當事
      人之反對詰問權，仍得承認其有證據能力，並非指證人於
      警詢中陳述內容之「可信度」（證明力）很高，否則上述
      第159 條之2 規範之具有較可信之特別情況，將形同具文
      。
    2.查本案證人丁○○於警詢之供述，檢察官並未舉證證明其
      等於警員調查時所為之陳述，客觀上有何較具可信之特別
      情況，且證人丁○○於審理時復已具結作證，其證述與警
      詢中之陳述大致相符，是其警詢中證述之內容，並非證明
      事實存否所必要，核與刑事訴訟法第159 條之2 所規定的
      例外情形亦不相符，是上開證人於警詢之證述，應無證據
      能力。
（二）本件除上開證據外，其餘認定事實所引用之本件卷內所有
      卷證資料（包含人證與文書證據、物證等證據），尚無證
      據證明係公務員違背法定程序所取得，是取證過程並無瑕
      疵，且兩造於準備程序、審判期日對法院提示卷證之證據
      能力均表無異議，而卷內之文書證據，亦無刑事訴訟法第
      159 條之4 之顯有不可信之情況與不得作為證據之情形。
      本院復審酌該等證據與本案待證事實間復具有相當關聯性
      ，以之為本案證據並無不當。綜上，依刑事訴訟法第159
      條至159 條之5 之規定，本件認定事實所引用之本件卷證
      所有證據（包含人證與文書證據、物證等證據），均有證
      據能力，合先敘明。
二、認定犯罪事實所根據之證據及理由：
（一）被告甲○○於本院審理中自白運輸第三級毒品及自大陸地
      區私運管制物品進口之犯罪事實等語明確（見本院卷第18
      6 頁）。
（二）被告被告丁○○於本院審理中自白上開運輸第三級毒品及
      自大陸地區私運管制物品進口及行使偽造私文書之犯罪事
      實等語明確（見本院卷第186 頁）。
（三）證人即被告丁○○證述被告甲○○如何指示其收受毒品之
      過程等語明確（見審卷第142頁以下）。
（四）證人即建榮公司負責人乙○○於偵查及本院審理時證述：
      伊於97年10月22日某時許，受「曾世傑」委託，進口上揭
      內藏愷他命61包之3 個塑膠桶，並於97年10月25日收受傳
      真，表示收件人及收件地址為「曾世傑，桃園縣蘆竹鄉○○路○ 段3 號，0000000000」之事實等語明確（見偵卷第
      240 至243 頁，本院卷第120 背至121 頁）。
（五）證人即勝超公司負責人丙○○於偵查及本院審理中證述：
      伊係受證人乙○○委託，於97年11月3 日向財政部基隆關
      稅局報運進口報單號碼AA/9 7/4960/0398號，貨櫃號碼
      GSTU0000000 號貨櫃，其中箱號343 至345 號3 個塑膠桶
      內藏愷他命61包之事實等語明確（見偵卷第14至23頁、第
      240 至243 頁，本院卷第119 至120 頁）。
（六）復有扣案如附表編號1至5所示之物扣案可佐。
（七）扣案如附表編號1 所示之物，經送鑑定結果，檢出含愷他
      命成份，為第三級毒品愷它命（毛重約101. 528公斤）等
      情，有內政部警政署刑事警察局97年11月19日刑鑑字第09
      70171630號鑑定書在卷可稽（見偵卷第199 頁）。
（八）被告甲○○持用之0000000000000000號行動電話從97年10
      月23日至97年10月25日止之間通聯譯文1 份附卷可稽。
（九）被告丁○○之0000000000號行動電話97年11月3 日通聯記
      錄1 份，可證被告甲○○於當日下午3 時41分許，以0000
      000000000000行動電話撥打電話予被告丁○○，指示其至
      查獲地取貨之事實（見偵卷第146 頁）。
（十）復有查獲物品照片30張、傳真1 紙、勝超公司應收帳款明
      細表、報單號碼AA/97/4960/0398 號進口報單、勝超公司
      客戶明細表、勝超公司到貨通知單、連昌交通股份有限公
      司派車單2 張、法務部出入境資訊連結作業各1 份在卷可
      稽。
（十一）綜上，被告之自白核與事實相符，應堪採信。本案事證
        已臻明確，被告前揭犯行洵堪認定。
三、對於被告之辯解，本院之判斷：
    訊據被告甲○○固坦承知悉「陳董」叫其自大陸地區運輸至
    台灣收受者係毒品，並承認運輸第三級毒品及自大陸地區私
    運管制物品進口之犯行，惟矢口否認於97年9 月間，在台北
    縣板橋市文化郵局附近，拿一支0000000000號行動電話給丁○○，稱如果幫忙運輸東西的話，會幫忙清償丁○○積欠小
    胖職棒簽賭的債務，並否認於97年11月2 日中午有打電話給
    丁○○，稱當天下午三點在桃園縣南崁交流道等會叫兩個人
    拿一支手機及一部自小客車會交給丁○○，亦否認於97年11
    月3 日打電話給丁○○，稱下午五點到桃園縣蘆竹鄉○○路
    ○段3 號等一名貨運司機，並叫丁○○在貨物簽收單上簽上
    「曾世傑」的名字，收到貨物之後再等甲○○電話，會另外
    指定地方云云，辯稱：伊只於97年11月3 日打電話給丁○○
    ，依「陳董」指示打電話跟丁○○說貨可以拿了，至其餘接
    貨地址、偽簽「曾世傑」名字等伊都不情云云（見審卷第
    185 頁以下）。經查：
（一）關於上開被告甲○○如何於97年9 月間將手機交給羅得利
      供聯絡，並稱如幫其運輸東西的話，可幫忙清償其積欠小
      胖之債務，以及如何於97年11月2 日將手機及自小客車交
      予丁○○，供聯絡及取貨之用，以及如何於97年11月3 日
      丁○○依甲○○電話指示，至查獲地點取貨之事實，業據
      證人丁○○於審理中證述明確。
（二）被告甲○○雖否認上情，並以前揭詞情置辯，惟查：(1)證
      人丁○○於本院審理時，經具結以擔保其陳述之真實性，
      且經檢辯交互詰問之直接審理結果，其證言並無瑕疵可指
      ，且有通聯紀錄可佐（證明97年11月3 日下午甲○○撥打
      電話給丁○○之事實），而觀其作證之整體過程，亦足使
      本院確信其證詞為真正。(2)又本件被告丁○○與甲○○案
      發前並無怨隙等情，為兩造所不爭，衡情證人丁○○應無
      設詞誣陷被告之理。(3)又被告丁○○於本院審理時坦承全
      部犯行，其證述內容亦不利於己，並非將所有罪責推給被
      告甲○○，衡情其證述憑信性相當高。況本件專案員警亦
      係因丁○○之供述，始查獲共犯甲○○，並扣得諸多證物
      ，已認定如前，由此足見被告丁○○之證述內容，並非子
      虛。(4)被告甲○○雖辯稱97年11月3 日僅有依「陳董」指
      示打電話給丁○○稱可以取貨了云云。惟本件係「陳董」
      找被告甲○○運輸毒品，被告甲○○再找被告丁○○收受
      毒品乙節，已認定如前，衡情「陳董」殊無直接聯絡丁○○之理。況被告甲○○已自承「陳董」要其運輸毒品，並
      供承有於97年11月3 日撥打電話丁○○稱要收貨，由此參
      互以觀，應認證人丁○○之證詞，並非毫無根據，應可採
      信。(5)證人丁○○之證詞，應可採信。被告甲○○之辯解
      ，尚難憑採。
（三）綜上，被告甲○○此部分之辯解，與事實不符，或與常情
      有違，尚難憑採。
四、論罪科刑之理由：
（一）按愷他命屬毒品危害防制條例第2 條第2 項第3 款所定之
      第三級毒品，亦為行政院依懲治走私條例依法授權公告「
      管制物品項目及其數額」甲項第4 款之管制進出口物品；
      且按懲治走私條例第12條另特別規定：「自大陸地區私運
      物品進入臺灣地區，或自臺灣地區私運物品前往大陸地區
      者，以私運物品進口、出口論，適用本條例規定處斷」。
      是核被告2 人所為，係犯毒品危害防制條例第4 條第3 項
      之運輸第三級毒品罪，及懲治走私條例第12條、第2 條第
      1 項之自大陸地區私運管制物品進口罪、刑法第217 條、
      216 條、第210 條行使偽造私文書罪。檢察官於起訴書雖
      未論列上開刑法216 條、第210 條法條，惟於起訴犯罪事
      實業已論及，自應認此部分業經起訴，本院自應予以審理
      。其偽簽「曾世傑」署名之行為為偽造私文書之部分行為
      ；又被告偽造「曾世傑」名義之回執收據後復持以行使，
      其偽造回執收據之低度行為為行使之高度行為所吸收，均
      不另論罪。至起訴意旨認被告違反懲治走私條例部分，係
      犯懲治走私條例第2 條第1 項之私運管制物品進口罪，容
      有誤會，惟經公訴人當庭更正起訴法條，並經本院當庭告
      以同條例第12條之罪名（見本院訴卷第49頁背），附此敘
      明。
（二）被告2 人間與姓名、年籍不詳綽號「陳董」之成年男子間
      ，就上開犯行，有犯意之聯絡及行為之分擔，均為共同正
      犯。
（三）又被告2 人共同利用不知情之物流、報關、海運、貨運公
      司自大陸地區私運扣案毒品愷他命入境臺灣，係屬間接正
      犯。
（四）被告2 人以一個私運之行為，同時觸犯自大陸地區私運管
      制物品進口罪及運輸第三級毒品罪，為想像競合犯，應從
      一重之運輸第三級毒品罪處斷。
（五）被告2 人所犯之行使偽造私文書罪及運輸第三級毒品罪，
      犯意各別，行為互殊，應予分論併罰。
（六）按毒品危害防制條例第17條規定：「犯第4 條第1 項至第
      4 項、第5 條第1 項至第4 項前段、第6 條第1 項至第4
      項、第7 條第1 項至第4 項、第8 條第1 項至第4 項、第
      10 條 或第11條第1 項、第2 項之罪，供出毒品來源，因
      而破獲者，得減輕其刑。」而「毒品危害防制條例第17條
      關於減輕其刑之規定，其立法目的，在利用減刑之寬典，
      鼓勵運輸、販賣、吸用或持有毒品之行為人，供出毒品之
      來源，藉以擴大防制毒品之成效，使煙毒易於斷絕。故凡
      觸犯該條所列舉之罪者，據實指陳其毒品由來之人或地，
      並因而破案查獲者，即符合該條得減輕其刑之規定，至其
      所供毒品由來之人，與之是否具有共犯關係，並非所問。
      業經最高法院89年度台上字第178 號、第3970號判決闡敘
      甚明」最高法院98年度台上字第1307號判決意旨參照。又
      毒品危害防制條例第17條所稱「供出毒品來源，因而破獲
      者」，係指被告供出毒品來源之有關資料，諸如前手之姓
      名、年籍、住居所、或其他足資辨別之特徵等，使調查或
      偵查犯罪之公務員因而對之發動調查或偵查並破獲者而言
      （最高法院97年度台上字第1475號判決意旨參照）。查本
      件被告丁○○於警詢時，因指認係被告甲○○要求其載運
      扣案之毒品（見偵卷第4 頁以下），檢警因而查獲本件毒
      品來源，爰依毒品危害防制條例第17條減輕其刑。
（七）另毒品危害防制條例部分修正條文雖於98年5 月5 日立法
      院三讀通過，而於同年月20日經總統公布，按中央法規標
      準法第14條規定：「法規特定有施行日期，或以命令特定
      施行日期者，自該特定日起發生效力。」查毒品危害防制
      條例第36條已明訂：「本條例自公布後6 個月施行。」而
      98年5 月5 日立法院三讀通過、同年月20日公布之毒品危
      害防制條例部分修正條文亦未另定施行日期，自應適用該
      條例第36條「自公布後6 個月施行」之規定定其施行日期
      ，是該次修正條文應自修正公布後6個 月方施行。又依法
      務部98年6 月8 日法檢字第0980802279號函示：「修正違
      反毒品危害防制條例經總統於98年5 月20日公布，依同條
      例第36條規定，自公布後6 個月施行。」等語，且台灣高
      等法院因應新修正毒品危害防制條例施行法律問題研討會
      研討結果，亦採相同見解。綜上，該次新修正之毒品危害
      防制條例條文，於本件判決時既尚未生效，自無加以新舊
      法比較適用之問題，附此敘明。
（八）量刑理由之說明：
      爰審酌被告2 人代「董哥」收受自大陸地區運輸而來之包
      裹，且輸入毒品愷他命驗前純質淨重合計高達一百公斤，
      如流入市面，勢將加速毒品氾濫，對社會安寧及國人健康
      可能產生危害甚鉅，本應重懲，幸因於入境時即遭查扣，
      尚未對我國社會之安寧秩序及國人健康產生危害，並觀諸
      本案運輸毒品犯罪情節，被告並非處於主導如何運輸、包
      裝、寄件毒品之人，而僅係處於收受包裹之角色，而被告
      2 人並無前科紀錄，有台灣高等法院被告前案紀錄表在卷
      可稽，參以被告二人審理時坦承犯行，有坦承悔過之具體
      表現，併審酌其犯罪之動機、目的、手段等一切情狀，爰
      分別量處如主文所示之刑，並定應執行之刑，以示懲儆。
（九）沒收部分：
    1.按毒品危害防制條例第2 條第2 項規定，毒品依其成癮性
      、濫用性及對社會危害性分為四級，並就製造、運輸、販
      賣、意圖販賣而持有、以非法方法使人施用、引誘他人施
      用及轉讓等不同品項毒品之行為，分別定其處罰。至施用
      或持有第三、四級毒品，因其可罰性較低，故予除罪化，
      僅就施用及持有第一、二級毒品科以刑罰。惟鑑於第三、
      四級毒品均係管制藥品，特於同條例第11 條 之1 明定無
      正當理由，不得擅自持有；第18條第1 項後段復規定查獲
      之第三、四級毒品，無正當理由而擅自持有者，沒入銷燬
      之。從而，依同條例第18條第1 項後段應沒入銷燬之毒品
      ，專指查獲之施用、持有第三、四級毒品而言；倘係查獲
      之製造、運輸、販賣、意圖販賣而持有、以非法方法使人
      施用、引誘他人施用或轉讓之第三、四級毒品，既屬同條
      例相關法條明文規定處罰之犯罪行為，即非該條項應沒入
      銷燬之範圍。又同條例第19條第1 項所定「供犯罪所用或
      因犯罪所得之物」，係指犯第4 條至第9 條、第12條、第
      13條或第14條第1 項、第2 項之罪所用或所得之物，不包
      括毒品本身在內，自不得為第三、四級毒品之沒收依據。
      同條例對於查獲之製造、運輸、販賣、意圖販賣而持有、
      以非法方法使人施用、引誘他人施用及轉讓第三、四級毒
      品之沒收，並無特別規定，如其行為已構成犯罪，則該毒
      品即屬不受法律保護之違禁物，應回歸刑法之適用，依刑
      法第38 條 第1 項第1 款之規定沒收之（最高法院刑事判
      決96年度台上字第6867號判決意旨參照）。依上開說明，
      扣案如附表編號一所示之第三級毒品愷他命及無法析離之
      包裝袋（驗餘毛重99.558公斤），因被告等人運輸該毒品
      已構成犯罪，則該毒品即屬不受法律保護之違禁物，應依
      刑法第38條第1 項第1 款之規定沒收之。又鑑定時經取樣
      鑑驗耗用之毒品，因已不存在，自無庸宣告沒收，一併敘
      明。
    2.扣案如附表編號二所示之塑膠桶3 個，既能與第三級毒品
      愷它命分別扣案，即與第三級毒品愷它命無難以析離而無
      法個別宣告沒收之情事（最高法院92年度台上字第6911號
      刑事判決意旨可資參照），而因上開之物均具有掩飾並防
      止本件第三級毒品愷它命裸露、逸出及潮濕之功用，並便
      於運輸，為供被告與其他共犯所有供本件運輸第三級毒品
      罪所用之物，亦應依同條例第19條第1 項規定，併予宣告
      沒收。
    3.至按毒品危害防制條例第19條第1 項關於沒收之規定，固
      採義務沒收主義，苟係供犯罪所用之物或因犯罪所得之財
      物，均須諭知沒收。上開法條並未規定「不問屬於犯人與
      否」，均沒收之，自與刑法第38條第1 項第2 、3 款規定
      同，仍以屬於被告或共同正犯所有者為限，始應予以沒收
      。（最高法院97年度臺上字第3626號判決意旨參照）。查
      本件扣案如附表編號三、四所示之行動電話3 支（其扣案
      之通話晶片3 張（即SIM 卡，按行動電話服務須以通話晶
      片卡為使用介面，因此電信公司於出租行動電話門號予消
      費者使用時，即同時附帶提供晶片卡給消費者作為門號使
      用之介面，故電信公司接受消費者申辦門號並將該門號開
      通上線時，該晶片卡之所有權亦移轉於消費者，自不能認
      該晶片卡仍屬電信公司所有之物。最高法院97年度台上字
      第1952號判決、97年度台上字第2230號判決意旨參照），
      係供（非專供）被告丁○○與甲○○聯絡運輸第三級毒品
      所使用之工具，且屬被告所有，業據被告供承在卷（本院
      訴卷第183 背頁），依上開所示，應依毒品危害防制條例
      第19條第1 項前段宣告沒收。
    4.扣案如附表編號5 所示被告偽簽「曾世傑」署押之連昌交
      通股份有限公司派車單2 張（存根聯、會計聯），既已向
      連昌公司行使，應屬該公司所有，亦非違禁物，爰不為沒
      收之諭知。惟其上偽造之「曾世傑」署名共2 枚，係偽造
      之署押，自應依刑法第219 條之規定沒收。至該派車單之
      客戶聯並未扣案，並無證據證明現仍存在，認應已滅失，
      為免執行困難，爰不予宣告沒收，附此敘明。
    5.至其餘扣案物品，並無證據證明與本案有關，亦非依法應
      沒收之物，爰不予宣告沒收，附此敘明。
五、應適用法律依據：刑事訴訟法第299 條第1 項前段，懲治走
    私條例第12條、第2 條第1 項、第11條，毒品危害防制條例
    第4 條第3 項、第17條第1 項、第19條第1 項前段，刑法第
    第11條前段、第28條、第216 條、第210 條、第219 條、第
    55條、第51條第5 款、第38條第1 項第1 款。
本案經檢察官林安紜到庭執行職務。
中    華    民    國    98    年    7     月    22    日
                  刑事第一庭審判長法  官  曾淑華
                                  法  官  俞力華
                                  法  官  顧正德
以上正本證明與原本無異。
如不服本判決應於收受判決後10日內向本院提出上訴書狀，並應
敘述具體理由。其未敘述上訴理由者，應於上訴期間屆滿後20日
內向本院補提理由書 (均須按他造當事人之人數附繕本)「 切勿
逕送上級法院」。
                                  書記官  冒佩妤
中    華    民    國    98    年    7     月    31    日
附表：
編號1 ：第三級毒品愷他命陸拾壹包及無法析離之包裝袋（合計
        毛重101.528公斤）。
編號2 ：扣案之丁○○所有之塑膠桶個。
編號3：扣案之丁○○所有行動電話貳支（分別為NOKIA 手機含
        門號0000000000號通話晶片1 張、GPLUS 手機含門號00
        00000000號通話晶片1 張）。
編號4 ：扣案之甲○○所有行動電話壹支（KOKIA 手機含門號
        0000000000000號通話晶片1 張）。
編號5 ：扣案之連昌交通股份有限公司派車單之客戶簽收欄上偽
        簽之「曾世傑」署名共貳枚。
附錄本件論罪科刑之法條：
懲治走私條例第2條
私運管制物品進口、出口逾公告數額者，處 7 年以下有期徒刑，
得併科新臺幣 3 百萬元以下罰金。
前項之未遂犯罰之。
第 1 項所稱管制物品及其數額，由行政院公告之。
毒品危害防制條例第4條
製造、運輸、販賣第一級毒品者，處死刑或無期徒刑；處無期徒
刑者，得併科新臺幣 2 千萬元以下罰金。
製造、運輸、販賣第二級毒品者，處無期徒刑或 7 年以上有期徒
刑，得併科新臺幣 1 千萬元以下罰金。
製造、運輸、販賣第三級毒品者，處 5 年以上有期徒刑，得併科
新臺幣 7百萬元以下罰金。
製造、運輸、販賣第四級毒品者，處 3 年以上 10 年以下有期徒
刑，得併科新臺幣 3 百萬元以下罰金。
製造、運輸、販賣專供製造或施用毒品之器具者，處 1 年以上 7
年以下有期徒刑，得併科新臺幣 1 百萬元以下罰金。
前五項之未遂犯罰之。
毒品危害防制條例第17條
犯第 4 條至第 8 條、第 10 條或第 11 條之罪，供出毒品來源
，因而查獲其他正犯或共犯者，減輕或免除其刑。
犯第 4 條至第 8 條之罪於偵查及審判中均自白者，減輕其刑。
毒品危害防制條例第19條
犯第 4 條至第 9 條、第 12 條、第 13 條或第 14 條第 1 項、
第2 項之罪者，其供犯罪所用或因犯罪所得之財物，均沒收之，
如全部或一部不能沒收時，追徵其價額或以其財產抵償之。
為保全前項價額之追徵或以財產抵償，得於必要範圍內扣押其財
產。
犯第 4 條之罪所使用之水、陸、空交通工具沒收之。


司法院資訊處製作；財團法人民間司法改革基金會備份。
